臺灣臺中地方法院民事裁定　　　　　　100年度司護字第115號
聲　請　人　臺中市政府
法定代理人　胡志強
受　安置人　B495　真實姓.
上　一　人
法定代理人　B495F （真實姓名、住所保密，詳卷對照表）
　　　　　　B495M （真實姓名、住所保密，詳卷對照表）
上列當事人聲請延長安置事件，本院裁定如下：
    主  文
准將受安置人B495自民國一○○年七月四日起，延長安置個月
。
聲請程序費用由聲請人負擔。
    理  由
一、本件聲請意旨略以：受安置人B495係未滿12歲之兒童（依兒
    童及少年福利法第46條規定『不得揭露足以識別兒童及少年
    身分之資訊』，真實姓名、年籍、住所詳卷對照表），於民
    國97年9月10日傍晚因受安置人生母B495M照顧上疏忽，導致
    受安置人頭部受傷，因而到院治療，經醫院社工發現受安置
    人雙腿內側有瘀青等陳舊性傷痕，遂通報本府，97年9月19
    日受安置人之母主動到府表示受安置人之父B495F入獄服刑
    ，其無能力照顧受安置人，因此委託本府安置、照顧受安置
    人，安置期間，受安置人父母甚少主動關懷受安置人，且自
    99年2月22日親子假結束迄今，即未再有致電關懷受安置人
    之舉，並與社工失去聯繫，而委託安置期間已於99年12月31
    日屆滿，如未即時提供受安置人適當安置場所，受安置人之
    生命、身體恐有立即之危險或危險之虞，聲請人業於100年1
    月1日已依兒童及少年福利法第36條、第37條第1項之規定，
    緊急安置受安置人，並經鈞院以99年度司護字第208號裁定
    准予將受安置人自100年1月4日起繼續安置3個月。嗣因安置
    原因尚未消滅，又經鈞院以100年度司護字第51號裁定准予
    延長安置3個月。現因受安置人之父母持續失聯，且保護安
    置期間將屆3個月，若不延長安置，實不足保護兒童之安全
    ，為提供受安置人較為安全、關愛之生活環境，爰依兒童及
    少年福利法第37條第2項規定，聲請准予裁定將受安置人延
    長安置3個月等語。並提出鈞院99年度司護字第208號、100
    年度司護字第51號民事裁定影本、戶籍謄本影本及臺中市政
    府社會工作員個案訪視處理建議表等為證。
二、按兒童及少年有下列各款情形之一，非立即給予保護、安置
    或為其他處置，其生命、身體或自由有立即之危險或有危險
    之虞者，直轄市、縣（市）主管機關應予緊急保護、安置或
    為其他必要之處置：（一）兒童及少年未受適當之養育或照
    顧。（二）兒童及少年有立即接受診治之必要，而未就醫者
    。（三）兒童及少年遭遺棄、身心虐待、買賣、質押，被強
    迫或引誘從事不正當之行為或工作者。（四）兒童及少年遭
    受其他迫害，非立即安置難以有效保護者；直轄市、縣（市
    ）主管機關依前條規定緊急安置時，應即通知當地地方法院
    及警察機關，並通知兒童及少年之父母、監護人。但其無父
    母、監護人或通知顯有困難時，得不通知之。緊急安置不得
    超過72小時，非72小時以上之安置不足以保護兒童及少年者
    ，得聲請法院裁定繼續安置。繼續安置以3 個月為限，必要
    時，得聲請法院裁定延長之，兒童及少年福利法第36條第 1
    項、第37條第1、2項定有明文。
三、經查：聲請人主張之事實，業據其提出與所述情節相符之前
    揭書證在卷可憑，應堪信為真實。徵之上開個案訪視處理建
    議表所示略以：現案主（即B495）繼續安置期限將屆，期間
    社工撥打案父母（即B495F、B495M）手機亦無回應或無人接
    聽，且未接獲案父母回電，因此評估案主仍有延長安置之必
    要，基於兒童保護及最佳利益考量，聲請裁定將案主延長安
    置3個月等語。揆之前情，本院審酌受安置人父母目前無從
    聯繫，未能評估渠等親職能力是否提升，受安置人是否適宜
    返家，亦非無疑，為提供受安置人較為安全、關愛之生活教
    養環境，自應再繼續安置受安置人，妥予保護。從而，依前
    揭法條規定，聲請人所為之上開聲請，核無不合，應予准許
    。
四、按父母或監護人對兒童及少年疏於保護、照顧情節嚴重，或
    有第30條、第36條第1項各款行為，或未禁止兒童及少年施
    用毒品、非法施用管制藥品者，兒童及少年或其最近尊親屬
    、主管機關、兒童及少年福利機構或其他利害關係人，得聲
    請法院宣告停止其親權或監護權之全部或一部，或另行選定
    或改定監護人，兒童及少年福利法第48條第1項定有明文。
    本件受安置人之父母未妥善照顧受安置人，已如前述，現又
    持續失聯，渠等似有不適任受安置人親權人之情形，基於受
    安置人之最佳利益，聲請人自得對受安置人之父母進行評估
    ，並斟酌是否依上開規定，聲請法院宣告停止渠等對受安置
    人之親權，另行選定適當之親權人，附予敘明。
五、依非訟事件法第21條第1項前段，裁定如主文。
中    華    民    國   100    年    6     月    28    日
                  家事法庭  司法事務官  蔡伊萍
以上正本係照原本作成。
如對本裁定抗告，須於裁定送達後10日之不變期間內，向本院提
出抗告狀。
中    華    民    國   100    年    6     月    28    日
                                書記官  曾惠雅